臺灣苗栗地方法院刑事判決　　　　　　　　　　　　　九十三年度易字第一０九號
　　公　訴　人　臺灣苗栗地方法院檢察署檢察官
　　被　　　告　乙○○
右列被告因竊盜案件，經檢察官提起公訴（九十三年度偵字第三六一號），本院依簡
式審判程序審理，判決如左：
    主  文
乙○○攜帶兇器竊盜，累犯，處有期徒刑玖月。
    事  實
一、乙○○以前曾經於民國八十九年八月十七日因竊盜等案件，經本法院判處有期徒
    刑一年六月，為檢察官上訴於臺灣高等法院臺中分院改判有期徒刑一年八月，而
    於九十一年五月十六日縮短刑期執行完畢。但還是沒有悔改的意思。
二、九十三年一月十七日上午十時三十八分許，駕駛向朋友借來車號ＬＮ─八六五七
    號的自小客車，進入位於苗栗縣苗栗市○○街一００號門沒有關的地下室停車場
    內，持從上述自小客車內取得足供為兇器使用的螺絲起子四支，破壞甲○○所有
    六Ｊ─七一三九號自小客車車窗玻璃後（毀損部分，未據告訴），侵入車內竊取
    車用液晶螢幕一個，得手後攜回原車離去時，被大樓住戶賴文彬、邱德誌發現情
    形有異而上前盤問並報警處理，之後乙○○就將竊得車用液晶螢幕丟出車外，而
    警察也到場查獲，並扣得螺絲起子四支。
三、本案件由苗栗縣警察局苗栗分局報告臺灣苗栗地方法院檢察署檢察官偵查起訴。
    理  由
一、程序方面：
    本件被告乙○○所犯為刑法的攜帶兇器竊盜罪，是刑事訴訟法第二百七十三條之
    一第一項所定死刑、無期徒刑、最輕本刑為三年以上有期徒刑以外的罪，而且不
    是高等法院管轄的第一審案件。又被告在法院行準備程序的時候，已經就被訴事
    實認罪，經告知被告簡式審判程序的要旨、聽取當事人意見後，法院合議庭裁定
    由受命法官獨任進行簡式審判程序，在此先做說明。
二、認定犯罪事實所根據的證據及理由：
    (一)被告在警察詢問、檢察官訊問以及法院審理的時候，都坦白承認前述的犯行。
    (二)被害人甲○○在警察局對於她車上的液晶螢幕失竊，也有明確的指述。
    (三)第一時間發現被告的證人賴文彬、邱德誌也在警察局就發現被告的過程有完整
      的證述。
    (四)另外還有監視攝影機攝錄翻拍的照片五張、被竊的車用液晶螢幕照片一張、甲
      ○○出具的贓物認領保管單一張、扣案的螺絲起子四支，可以作為佐證。其中
      根據監視攝影機攝錄翻拍照片顯示，被告竊取當時的時間約為十時三十八分許
      ，被告也表示沒錯，所以法院以此做為認定事實的基礎，而更正起訴書認定的
      時間，在此一併說明。
　　(五)由上述的證據顯示，被告的自白和客觀證據所呈現的事實相符合，可以相信是
  　　真實。
三、論罪科刑的理由：
    (一)刑法第三百二十一條第一項第三款之攜帶兇器竊盜罪，係以行為人攜帶兇器竊
      盜為其加重條件，此所謂兇器，其種類並無限制，凡客觀上足對人之生命、身
      體、安全構成威脅，具有危險性之兇器均屬之，且祇須行竊時攜帶此種具有危
      險性之兇器為已足，並不以攜帶之初有行兇之意圖為必要。最高法院著有七十
      九年臺上字第五二五三號判例可供參照。螺絲起子一般是用以鎖螺絲或拆解螺
      絲的工具，質地堅硬，足以對人身安全構成威脅，因此足以符合「兇器」之要
      件。被告所犯，為刑法第三百二十一條第一項第三款的攜帶兇器竊盜罪。
    (二)根據臺灣高等法院被告全國前案紀錄表、臺灣苗栗地方法院檢察署刑案資料查
      註紀錄表，被告有事實欄所敘述的前科紀錄以及執行情形，被告又在五年內為
      本件犯罪，所以是累犯，應該依照累犯的規定，加重其刑。
  　(三)關於量刑的理由：
     1.被告先前有多項前科，最近一次才因為竊盜等案件被判處有期徒刑一年八月
       ，而且執行完畢，其曾經接受的刑罰已經不輕，但是還是沒有得到教訓，不
       到五年內，就又為本件竊盜犯行，實在有必要予以從重量刑，以矯正其惡性
       。
     2.不過，被告本次的竊盜犯行，手法都還算單純，竊取之後，立刻就被發現，
       事後被害人也都領回被竊的物品，沒有造成嚴重的損害，就這一點來說，可
       以考慮不必給被告太過嚴厲的刑罰。
     3.再者，本次的連續竊盜犯行，被告都是從警察詢問開始，就為完全的承認，
       而且配合警方的調查，如此看來被告已經知所對錯，而有相當的悔改誠意，
       同時也節省了檢、警人員不必要的調查資源，因此也有必要給予被告較為寬
       大的處理，否則對於誠實勇於面對裁判的被告，就會有所不公平，也會使得
       真正有罪的被告，害怕承認犯罪，甚至盡量地狡辯。如此一來，受到影響的
       ，反而是整個刑事訴訟制度，將不能達到明案速斷，疑案慎斷的理想。
     4.審酌前面幾點說明，以及其他等一切情形，檢察官請求判處被告有期徒刑十
       月，稍嫌過重，應該以量處如主文的刑罰為適當。
  　(四)扣案的螺絲起子四支，被告已經表明並非其所有，也沒有其他積極事證可以認
      為是被告所有，所以不宣告沒收。
四、適用法律依據：
    (一)刑事訴訟法第二百七十三條之一第一項，第二百九十九條第一項前段。
    (二)刑法第四十七條、第三百二十一條第一項第三款。
本案經檢察官范振中到庭執行職務。
中　　　華　　　民　　　國　　九十三　　年　　　三　　　月　　　十　　　日
                              臺灣苗栗地方法院刑事第三庭
                                  法  官  蔡 志 宏
右正本證明與原本無異。
如不服本判決，應於判決送達後十日內向本院提出上訴狀（應抄附繕本）。告訴人或
被害人如對於本判決不服者，應具備理由請求檢察官上訴，其上訴期間之計算係以檢
察官收受判決正本之日期為準。
                                  書記官  周 巧 屏
中　　　華　　　民　　　國　　九十三　　年　　　三　　　月　　　十二　　日
附錄法條：
中華民國刑法第三百二十一條
犯竊盜罪而有左列情形之一者，處六月以上、五年以下有期徒刑：
一  於夜間侵入住宅或有人居住之建築物、船艦或隱匿其內而犯之者。
二  毀越門扇、牆垣或其他安全設備而犯之者。
三  攜帶兇器而犯之者。
四  結夥三人以上而犯之者。
五  乘火災、水災或其他災害之際而犯之者。
六  在車站或埠頭而犯之者。
前項之未遂犯罰之。
